【裁判字號】    89,易,4005
【裁判日期】    891128
【裁判案由】    竊盜等
【裁判全文】
臺灣高雄地方法院刑事判決                        八十九年度易字第四五號
    公  訴  人  臺灣高雄地方法院檢察署檢察官
    被      告  乙○○
右列被告因竊盜案件，經檢察官提起公訴（民國八十九年度偵字第一六七七一號），
本院判決如左：
    主  文
乙○○共同竊盜，處有期徒刑壹年。
    事  實
一、乙○○與洪信充（本院另案審理）共同意圖為自己不法之所有，於民國八十九年
    七月一日上午十一時許，一同至高雄市○○區○○路二六一號一樓，甲○○在其
    住處一樓所經營之阿發通訊行，見該店大門關閉，側門未上鎖，乙○○與洪信充
    未經甲○○之同意，無故由側門侵入阿發通訊行後，乙○○先步出該通訊行，在
    門口把風，另洪信充則竊取置放於該通訊行內之行動電話三支（易利信牌八八八
    型一支、幻象牌八五八型一支、摩托羅拉牌九二八型一支）及現金約新台幣（以
    下同）七千五百元，洪信充則將易利信牌八八八型手機一支與現金三千二百元交
    予乙○○，嗣於八十九年七月二十五日下午一時許，乙○○在高雄市○○區○○
    街附近為警查獲，並扣得前開竊得之易利信牌八八八型行動電話一支。
二、案經甲○○訴由高雄市政府警察局小港分局移送臺灣高雄地方法院檢察署檢察官
    偵查起訴。
    理  由
一、訊之被告乙○○固坦承於右揭時、地與綽號「搞熊」之男子一同前往告訴人甲○
    ○所經營之阿發通訊行之事實，惟矢口否認有何侵入住宅及竊盜之犯行，辯稱：
    伊自己要買手機，載「搞熊」一起去，伊叫「搞熊」進去看價格，伊在外抽菸，
    「搞熊」出來時叫伊快走，扣案的手機是以一千五百元向「搞熊」購買云云。經
    查，右揭事實，業據被告乙○○於警訊中供稱：我於八十九年七月一日上午約十
    一時許夥同國中同學洪信充侵入位於高雄市○○區○○路二六一號阿發通訊行，
    竊取行動電話易利信牌八八八型一支、幻象牌八五八型一支、摩托羅拉牌九二八
    型一支及現金七千二百元，由洪信充先從該店之後門侵入該店後，打開前門後，
    我才進入該店，兩人進入沒多久，我到屋外把風，由洪信充下手行竊，所竊物品
    手機易利信八八八型由我所得，另二支由洪信充取走，現金二人均分，各分得三
    千二百元等語（警卷第二頁）；被告乙○○於偵訊中亦供稱：洪信充先進入，再
    招我進去，後來我先出去，因裡面沒人，後來他出來，我見他持一手機，我們回
    去後，他交一手機給我，並分三千二百元給我，我有（進入甲○○住處），我看
    裡面沒有人就再出去等語（偵卷第二十面反面、第二十一頁），核與告訴人甲○
    ○分別於警訊時及偵審中指訴之情節相符，參以被告明知店主甲○○外出，前門
    上鎖，仍與洪信充一同進入阿發通訊行，事後又分得洪信充所竊得之易利信牌八
    八八型行動電話一支及現金三千二百元，且告訴人失竊之易利信牌八八八型行動
    電話一支亦在被告身上起出，被告與洪信充就前揭無故侵入住宅及竊盜犯行，有
    犯意聯絡及行為分擔甚明，此外，並有贓物認領保管收據一紙在卷可稽。被告前
    開所辯，與其在警、偵訊之供述不符，顯係事後卸責之詞，不足採信。又被告於
    本院審理中改稱與其一同前往阿發通訊行之人係綽號「搞熊」之男子，並非洪信
    充云云，與其在警、偵訊之供述不符，且被告目前與洪信充均因施用毒品案件在
    台灣屏東戒治所戒治中，其改稱係「搞熊」之男子行竊云云，顯係與洪信充勾串
    ，迴護洪信充之詞，亦無足採。本件事證明確，被告之犯行堪以認定。
二、按高雄市○○區○○路二六一號一樓由甲○○經營阿發通訊行，樓上則供其與弟
    弟、姪兒居住之處所，業據甲○○陳明。被告與洪信充侵入有人居住之通訊行行
    竊，核其所為，係犯刑法第三百二十條第一項之竊盜罪及同法第三百零六條第一
    項之侵入住宅罪。被告與洪信充間有犯意聯絡及行為分擔，均為共同正犯。被告
    所犯竊盜罪與侵入住宅罪間，有方法結果之牽連關係，為牽連犯，應從一重之竊
    盜罪處斷。審酌被告前有槍砲、煙毒等前科，於假釋期間內犯罪，有臺灣高等法
    院被告全國前案紀表及臺灣高雄地方法院檢察署刑案資料查註紀錄表各一份在卷
    可稽，素行不良，犯後態度不佳，侵入住宅竊盜，嚴重危害住家安全，所犯情節
    非輕等情狀，爰酌情量處如主文所示之刑。
據上論斷，應依刑事訴訟法第二百九十九條第一項前段，刑法第二十八條、第五十五
條、第三百零六條第一項、第三百二十條第一項、第五十五條，罰金罰鍰提高標準條
例第一條前段，判決如主文。
本案經檢察官洪期榮到庭執行職務。
中      華      民      國      八十九    年    十一    月    二十八    日
                                臺灣高雄地方法院刑事第三庭
                                    法  官      涂  裕  洪
右正本證明與原本無異。
如不服本判決，應於判決送達後十日內，向本院提出上訴狀。
                                    書記官      許  麗  珠
中      華      民      國      八十九    年    十一    月     三十    日
刑法第三百二十條第一項
意圖為自己不法之所有或第三人不法之所有，而竊取他人之動產者，為竊盜罪，
處五年以下有期徒刑、拘役或五百元以下罰金。


司法院資訊處製作；財團法人民間司法改革基金會備份。
